臺灣臺中地方法院交通事件裁定　　　　　　　　　　九十一年度交聲字第九四九號
　　原處分機關　交通部公路總局台中區監理所
　　異議人即
　　受處分人　　甲○○
右列受處分人因違反道路交通管理處罰條例案件，對於交通部公路總局台中區監理所
九十一年十一月五日所為之裁決（中監違字第裁六○─Ｈ00000000號裁決書
），聲明異議，本院裁定如左：
    主  文
異議駁回。
    理  由
一、原處分機關略以：本案係台中縣警察局烏日分局舉發受處分人甲○○駕駛車號Ｇ
    ２─７０３１號自小客車於九十一年十月十三日一時十七分許，在烏日鄉○○路
    上，因「酒後駕車測試值○˙五六ｍｇ／ｌ超過標準值」違規，受處分人於九十
    一年十月十六日至該所繳納罰鍰新台幣四萬九千五百元，然未辦理吊扣駕照十二
    個月結案，該所遂於九十一年十一月五日以中監違字第裁六○─Ｈ000000
    00號裁決書裁處吊扣駕駛執照十二個月；逾期則依裁決書處罰主文規定裁處，
    於法並無不合等語。
二、本件異議人即受處分人甲○○則以：異議人當天要到台中縣大里市○○街訪友，
    途經烏日鄉○○路發現車輛有問題，開到烏日鄉○○路上「見成」汽車修配廠檢
    查並維修，因無法馬上完成，故聯絡朋友至車廠接異議人，並約定晚間十二點到
    車廠取車，而晚上十二時取車後因略有酒意，便上車休息並開啟冷氣睡著了，不
    知過了多久就有警員來敲車門要求異議人進行酒測，當時已向警員表明雖有飲酒
    但卻無駕車之事實，但警員不予採信，該舉發實有違誤，爰聲明異議云云。
三、按汽車駕駛人駕駛汽車經測試檢定有酒精濃度超過規定標準情形者，處新台幣一
    萬五千元以上六萬元以下罰鍰，並吊扣駕駛執照一年，道路交通管理處罰條例第
    三十五條定有明文。復依違反道路交通管理事件統一裁罰標準表規定，小型車駕
    駛人其吐氣所含酒精濃度超過每公升零點五五毫克以上，並於應到案日期前到案
    者，處罰鍰新台幣四萬九千五百元，並吊扣駕駛執照一年。本件受處分人甲○○
    於九十一年十月十三日一時十七分許，駕駛車號Ｇ２─７０３１號自小客車在烏
    日鄉○○路上，台中縣警察局烏日分局員警舉發酒後駕車並測得酒精濃度值○˙
    五六ｍｇ／ｌ超過標準值違規，遂掣開中縣警交字第Ｈ00000000號舉發
    通知單移送，有該舉發通知單一紙在卷可稽。雖異議人辯稱：當天是要到台中縣
    大里市○○街訪友，途經烏日鄉○○路發現車輛有問題，而至附近「見成汽車修
    配廠」，並約定晚間十二點到車廠取車，而晚上十二時取車後因略有酒意，便上
    車休息並未有駕駛汽車之行為云云。惟據證人即台中縣警察局烏日分局警員楊慶
    錫到庭具結證稱：當天執勤路檢，違規人是從我們正面開過來，看見我們就在我
    們前方停下來，我們看到他停下來距離約五十公尺，當我們過去盤查時，違規人
    佯裝躺下去要睡覺，車上只有違規人一人等語。另證人黃煥錤亦證稱：異議人約
    十二時才來牽車，他來時車子是在工廠裡面，他結帳時，我聞到他有酒味，是異
    議人將車子開出車廠的，我有規勸他不要開車等語。而證人卓銘忠證稱：異議人
    說他車子在車廠修理，我們帶他過去就回來了，其他的我都不知道（皆見本院九
    十一年十二月二十五日庭訊筆錄），綜上所述，異議人確有前揭酒後駕車之違規
    行為，其所辯顯不足採。從而，受處分人既有前揭違規行為，原處分機關據以援
    引上開規定，裁處受處分人罰鍰新台幣四萬九千五百元整，處罰鍰新台幣四萬九
    千五百元，並吊扣駕駛執照十二個月，並無不當。本件異議為無理由，應予駁回
    。
據上論斷，應依道路交通管理處罰條例第八十七條第二項、道路交通案件處理辦法第
十九條，裁定如主文。
中      華      民      國    九十一    年    十二     月    卅一       日
                                        臺灣臺中地方法院交通法庭
                                            法  官   王  靜  秋
右正本證明與原本無異。
如不服本裁定應於送達後五日內向本院提出抗告狀。
                                            書記官
中      華      民      國    九十一    年            月          日
